【裁判字號】    89,易,1084
【裁判日期】    890830
【裁判案由】    妨害公務等
【裁判全文】
臺灣彰化地方法院刑事判決                        八十九年度易字第一○八四號
    公  訴  人  臺灣彰化地方法院檢察署檢察官
    被      告  辛○○
                丙○○
    共      同  洪宗仁  律師
    選任辯護人
右列被告等因妨害公務等案件，經檢察官提起公訴（八十九年度偵字第二二五一號）
，本院判決如左：
        主  文
辛○○服用酒類，不能安全駕駛動力交通工具而駕駛，處有期徒刑肆月，如易科罰金
，以佰元折算壹日；又對於公務員依法執行職務時，施強暴，處有期徒刑陸月，如
易科罰金，以佰元折算壹日；又於公務員依法執行職務時，當場侮辱，處有期徒刑
肆月，如易科罰金，以佰元折算壹日。應執行有期徒刑壹年壹月，如易科罰金，以
佰元折算壹日。
丙○○於公務員依法執行職務時，當場侮辱，處有期徒刑肆月，如易科罰金，以佰
元折算壹日。
        事  實
一、辛○○與丙○○於民國八十九年三月十六日晚上八時許起，在彰化縣彰化市○○
    路○段四百四十八號金大都ＫＴＶ內飲用高粱酒，辛○○至翌日即十七日凌晨零
    時四十五分許，業因服用酒類過量，超過客觀生活經驗上不能安全駕駛動力交通
    工具之程度，竟仍於酒醉之情形下駕駛ＢＷ—七一九八號自用小客車，附載丙○○，在上開ＫＴＶ之停車場倒車約四、五公尺左右之距離，致撞毀分別為乙○○
    、甲○○、庚○○所有停放於停車場內之Ｅ四—二五○九號、Ａ七—九八七○號
    自用小客車及ＴＫＦ—六五二號機車（毀損部分另由檢察官為不起訴處分）。旋
    彰化縣警察局彰化分局中正派出所警員戊○○、己○○接獲報案前往處理，查知
    辛○○係酒醉駕車，涉有公共危險罪嫌，乃將辛○○依現行犯逮捕，辛○○竟於
    戊○○、己○○依法執行逮捕現行犯職務時，施以雙腳踢踹戊○○身體之強暴行
    為。彼時辛○○、丙○○又分別以穢語「幹你娘」於當場及於解送派出所後在戊○○、己○○執行詢問二人犯罪嫌疑職務時，接續出言侮辱戊○○、己○○。
二、案經彰化縣警察局彰化分局報告臺灣彰化地方法院檢察署檢察官偵查起訴。
        理  由
一、訊據被告辛○○、丙○○矢口否認右揭犯行，均辯稱：當時已酒醉，不知發生何
    事云云。惟查：（一）被告辛○○右揭服用酒類，超過客觀生活經驗上不能安全
    駕駛動力交通工具之程度而仍駕駛自用小客車，致撞毀他人所有自用小客車二輛
    、機車一輛之犯罪事實，有車輛毀損照片六幀、彰化縣警察局舉發違反道路交通
    管理事件通知單影本一紙在卷可稽（警訊卷第十四頁至第十六頁、第十八頁）。
    被告辛○○雖未經測試酒精濃度，惟其飲酒在先，復無法將汽車安全倒車駛出停
    車場而肇事在後，足見其確有服用酒類不能安全駕駛動力交通工具而駕駛之行為
    。（二）被告辛○○於被依現行犯逮捕時，施以雙腳踢踹執行該逮捕現行犯職務
    警員身體之強暴行為之犯罪事實，與被告辛○○、丙○○於警員執行逮捕被告辛○○職務當時及解送派出所後執行詢問被告二人犯罪嫌疑時，接續以穢語「幹你
    娘」出言侮辱警員之犯罪事實，業據證人即彰化縣警察局彰化分局中正派出所警
    員戊○○、己○○與證人即被撞毀之自用小客車所有人乙○○、甲○○於警訊、
    偵訊中及本院審理中指證歷歷（警訊卷第七頁背面、第八頁正面、第九頁背面、
    第十頁正面、偵查卷第十七頁背面、第十八頁正面、本院八十九年八月十六日審
    判筆錄），復有被告二人妨害公務蒐證錄影帶二捲在卷可證（偵查卷第六頁）。
    按被告二人於酒後尚能步出ＫＴＶ，並在停車場覓得其所有之小客車而入內乘坐
    ，顯見其當時並無心神喪失或精神耗弱之情形，既然如此，豈有不知自己所為何
    事之理。是被告二人所辯，無非事後卸責之詞，洵不足採，本案事證明確，被告
    二人犯行應堪認定。
二、核被告辛○○所為，係犯刑法第一百八十五條之三服用酒類不能安全駕駛動力交
    通工具而駕駛罪、刑法第一百三十五條第一項對於公務員依法執行職務時施強暴
    罪及刑法第一百四十條第一項於公務員依法執行職務時當場侮辱罪；被告丙○○
    所為，係犯刑法第一百四十條第一項於公務員依法執行職務時當場侮辱罪。被告
    二人分別多次於公務員依法執行職務時當場侮辱，仍屬一犯意接續多次行為，侵
    害一個法益，應為接續犯，均屬單純一罪。被告辛○○所犯三罪間，犯意各別，
    罪名互異，應分論併罰。爰審酌被告二人之品行、犯罪之動機、目的、所生之危
    害、犯罪後之態度等一切情狀，分別量處如主文所示之刑及諭知易科罰金之折算
    標準，並定被告辛○○應執行之刑，以示儆懲。
據上論斷，應依刑事訴訟法第二百九十九條第一項前段、刑法第第一百八十五條之三
、第一百三十五條第一項、第一百四十條第一項、第四十一條、第五十一條第五款、
罰金罰鍰提高標準條例第一條前段、第二條前段，判決如主文。
本案經檢察官丁○○到庭執行職務。
中      華      民      國      八十九      年    八    月    三十      日
                                        臺灣彰化地方法院刑事第二庭
                                            法      官  洪  志  賢
右正本證明與原本無異。
如不服本判決，應於判決送達後十日內向本院提出上訴狀( 須附繕本 )。
                                            法院書記官  洪  年  慶
中      華      民      國      八十九      年    九    月      二      日
附錄本案論罪科刑法條全文
刑法第一百八十五條之三：
服用毒品、麻醉藥品、酒類或其他相類之物，不能安全駕駛動力交通工具而駕駛者，
處一年以下有期徒刑、拘役或三萬元以下罰金。
刑法第一百三十五條
對於公務員依法執行職務時，施強暴脅迫者，處三年以下有期徒刑、拘役或三百元以
下罰金。
意圖使公務員執行一定之職務或妨害其依法執行一定之職務或使公務員辭職而施強暴
脅迫者亦同。
犯前二項之罪，因而致公務員於死者，處無期徒刑或七年以上有期徒刑；致重傷者，
處三年以上、十年以下有期徒刑。
刑法第一百四十條
於公務員依法執行職務時當場侮辱或對於其依法執行之職務公然侮辱者，處六月以下
有期徒刑、拘役或一百元以下罰金。
對於公署公然侮辱者亦同。


司法院資訊處製作；財團法人民間司法改革基金會備份。
